---
title: "Trabalho Balanço de Radiação e de Energia"
author: Andreza
date: "3/26/2021"
output: html_document
---

```{r setup, include=FALSE}
knitr::opts_chunk$set(
	echo = TRUE,
	message = FALSE,
	warning = FALSE
)
# Pacotes
pacotes <- c(
  "rio",
  "tidyverse",
  "dplyr",
  "tidyr",
  "data.table"
  )
easypackages::libraries(pacotes)
```

# Incompleto. Em contrução.

Utilizar dados da torre de fluxos do Laboratório de Micrometeorologia da UFSM localizada em
Santa Maria.  
Descrição dos dados em:  
SM_description_from_324_2013_to_348_2014.txt  
Dados no arquivo:  
dados_SM_from_324_2013_to_348_2014.txt  
Também segue dados do INMET, caso queiram conferir alguma informação:  
INMET_A803_Santa_Maria_2013_2014.dat

```{r dados}
a <- "dados_SM_from_324_2013_to_348_2014.txt"
b <- "SM_description_from_324_2013_to_348_2014-editado.txt"
c <- "INMET_A803_Santa_Maria_2013_2014.dat"

nome_vars <- scan(
  b,
  what = "double",
  skip = 31,
)

dados_torre_fluxos <- import(
  a,
  format = "csv",
  skip = 0,
  header = FALSE,
  # nrows = # num. de linhas
  na.strings = "NaN",
  col.names = nome_vars
)
# Intervalo para Maio 
filtrar_dados_torre_fluxos_maio <- dados_torre_fluxos[7776:9263, ] %>%
  mutate(
    .,
    "iswr" = dados_torre_fluxos$`57-Rg(W/m)-IncomingShortwaveradiation(3m;Kipp&Zonen,CNR4))`[7776:9263] %>%
      gsub(
        pattern = "-999.99",
        replacement = "NaN"
      ) %>%
      as.numeric(.),
    "oswr" = dados_torre_fluxos$`64-SWout(W/m2)-OutgoingShortwaveradiation(3m;Kipp&Zonen,CNR4)`[7776:9263] %>%
      gsub(
        pattern = "-999.99",
        replacement = "NaN"
      ) %>%
      as.numeric(.),
    "lwin" = dados_torre_fluxos$`65-LWin(W/m2)-IncomingLongwaveradiation(3m;Kipp&Zonen,CNR4)`[7776:9263] %>%
      gsub(
        pattern = "-999.99",
        replacement = "NaN"
      ) %>%
      as.numeric(.),
    "lwout" = dados_torre_fluxos$`66-LWout(W/m2)-OutgoingLongwaveradiation(3m;Kipp&Zonen,CNR4)`[7776:9263] %>%
      gsub(
        pattern = "-999.99",
        replacement = "NaN"
      ) %>%
      as.numeric(.)
  ) %>%
  rename(
    .,
    "dia_juliano" = "3-JulianDay"
  )
dados_torre_fluxos_maio <- filtrar_dados_torre_fluxos_maio %>%
  select("1-code",
         "dia_juliano",
         "4-Day",
         "5-Month",
         "2-year",
         "6-HH",
         "7-MM",
         iswr,
         oswr,
         lwin,
         lwout
  ) %>%
  unite(
    .,
    col = data, "4-Day", "5-Month", "2-year",
    sep = "-") %>%
  unite(
    .,
    col = hora, "6-HH", "7-MM",
    sep = ":"
  ) %>%
  mutate(
    .,
    rn = iswr + oswr + lwin + lwout,
    albedo = oswr / iswr
  )

inmet <- import(
  c,
  format = "csv",
  skip = 0,
  header = TRUE,
  # nrows = # num. de linhas
  na.strings = "NaN",
  col.names = c("year", "JulianDay", "HH", "temp inst", "temp max", "temp min",
                "ur inst", "ur max", "ur min", "p orvalho inst", "p orvalho max",
                "p orvalho min", "pressao int", "pressao max", "pressao min",
                "vel vento", "dir vento", "rajada", "radiacao", "chuva")
)
inmet <- inmet[3889:4632, ] # Intervalo de dados equivalente aos dados da torre
```

Mês dos dados para Andreza: Maio

*Os dados podem ter valores não físicos, nestes casos podem deletar ou substituídos por NaN.
Envio também um arquivo que abre os dados no Matlab, com alguns filtros para os dados.

## 1. Parte:
a) Plote as componentes do balanço radiativo para todo o mês:  
K↓ – coluna 57  
K↑ – coluna 64  
L↓ - coluna 65  
L↑ - coluna 66  
Rn (saldo de energia) ou Q* = K↓ + K↑ + L↓ + L↑

```{r plot_a, echo=FALSE}
dias <- seq(1, 31, 0.02017)

plot(dias,
     dados_torre_fluxos_maio$iswr,
     type = "l",
     col = "blue",
     # xaxt = "n",
     ylim = c(0, 2000),
     ylab = "Fluxo de Energia (W m⁻²)",
     xlab = "Dias (Maio)",
     main = "Componentes do balanço radiativo para o mês de Maio"
     )
points(dias, dados_torre_fluxos_maio$oswr, type = "l", col = "green")
points(dias, dados_torre_fluxos_maio$lwin, type = "l", col = "red")
points(dias, dados_torre_fluxos_maio$lwout, type = "l", col = "orange")
points(dias, dados_torre_fluxos_maio$rn, type = "l")
legend("top",
       c("K↓",
         "K↑",
         "L↓",
         "L↑",
         "Rn"
         # "Radiação de  onda curta incidente (K↓)",
         # "Radiação de onda curta refletida (K↑)",
         # "Radiação de onda longa emitida pela atmosfera (L↓)",
         # "Radiação de onda longa emitida pela superfície (L↑)",
         # "Saldo de energia (Rn)"
         ),
       xpd = TRUE,
       horiz = TRUE,
       bty = "n",
       cex = 1,
       col = c("Blue", "Green", "Red", "Orange", "Black"),
       # pch = 1,
       lty = 1,
       lwd = 1
       )
```

b) Escolha um dia de céu claro e um dia chuvoso para uma análise mais aprofundada do ciclo diurno de cada variável.

```{r ciclo_diurno}
# inmet[217:239,] # Céu claro == 130
dia_ceu_claro <- dados_torre_fluxos_maio %>%
  filter(
    dia_juliano == "130"
  )

# inmet[73:95,] # Dia chuvoso == 124
dia_chuvoso <- dados_torre_fluxos_maio %>%
  filter(
    dia_juliano == "124"
  )
```

Plotagem
```{r plot_b, echo=FALSE}
hora <- seq(0, 23.5, by = 0.5)

par(xpd = TRUE,
    mfrow = c(3, 2),
    oma = c(2, 2, 2, 2)
)
plot(hora,
     dia_ceu_claro$iswr,
     type = "l",
     col = 2,
     xaxt = "n",
     ylab = "W mm⁻²",
     ylim = c(0, 1000)
     # xlab = "Dias (Maio)"
)
points(hora, dia_chuvoso$iswr, type = "l", col = "Blue")
# plot(hora, dia_chuvoso$iswr, type = "l", col = "blue", xaxt = "n", yaxt = "n", ylab = "W m⁻²", ylim = c(0, 700))
plot(hora, dia_ceu_claro$oswr, type = "l", col = "3", xaxt = "n", ylab = "W mm⁻²", ylim = c(0, 300))
points(hora, dia_chuvoso$oswr, type = "l", col = "Blue")
# plot(hora, dia_chuvoso$oswr, type = "l", col = 3, xaxt = "n", yaxt = "n", ylab = "W m⁻²", ylim = c(0, 300))
plot(hora, dia_ceu_claro$lwin, type = "l", col = "red", xaxt = "n", ylab = "W mm⁻²", ylim = c(300, 450))
points(hora, dia_chuvoso$lwin, type = "l", col = "Blue")
# plot(hora, dia_chuvoso$lwin, type = "l", col = "red", xaxt = "n", yaxt = "", ylab = "W mm⁻²", ylim = c(300, 450))
plot(hora, dia_ceu_claro$lwout, type = "l", col = "orange", xaxt = "n", ylab = "W mm⁻²", ylim = c(360, 460))
points(hora, dia_chuvoso$lwout, type = "l", col = "Blue")
# plot(hora, dia_chuvoso$lwout, type = "l", col = "orange", xaxt = "n", yaxt = "n", ylab = "W m⁻²", ylim = c(0, 450))
plot(hora, dia_ceu_claro$rn, type = "l", xlab = "Hora", ylab = "W mm⁻²", ylim = c(700, 1600))
points(hora, dia_chuvoso$rn, type = "l", col = "Blue")
# plot(hora, dia_chuvoso$rn, type = "l", xlab = "Hora", ylab = "W m⁻²", ylim = c(700, 1600))

par(fig = c(0, 1, 0, 1), oma = c(1, 1, 2, 2), mar = c(0, 0, 1, 0), new = TRUE)
plot(0,
     0,
     type = "n",
     bty = "n",
     xaxt = "n",
     yaxt = "n",
     main = "Ciclo diurno das componentes do balanço radiativo")
legend("bottomright",
       c(
         # "K↓",
         # "K↑",
         # "L↓",
         # "L↑",
         # "Rn",
         # "K↓, K↑, L↓, L↑ e Rn para o dia chuvoso"
         "Radiação de  onda curta incidente (K↓)",
         "Radiação de onda curta refletida (K↑)",
         "Radiação de onda longa emitida pela atmosfera (L↓)",
         "Radiação de onda longa emitida pela superfície (L↑)",
         "Saldo de energia (Rn)",
         "K↓, K↑, L↓, L↑ e Rn para o dia chuvoso"
       ),
       xpd = FALSE,
       horiz = FALSE,
       # bty = "n",
       cex = 1,
       col = c("2", 3, "Red", "Orange", "Black", "Blue"),
       # pch = 1,
       lty = 1,
       lwd = 1
)
```

c) Calcule o albedo de cada dia
```{r echo=FALSE}
# calcule?
valor_albedo <- dados_torre_fluxos_maio %>%
  select(
    .,
    data,
    iswr,
    oswr,
    albedo)

plot(dias,
     dados_torre_fluxos_maio$albedo,
     type = "l",
     lwd = 2,
     ylim = c(0, 1),
     ylab = "Albedo",
     xlab = "Dias (Maio)",
     main = "Albedo para todo o mês de Maio"
     )
```

d) Apresente o ciclo diário para as componentes do balanço radiativo para o mês.
```{r echo=FALSE}
hora2 <- rep(hora, times = 31)
dia1 <- dados_torre_fluxos_maio %>%
  filter(
    dia_juliano == "121"
    )
dia2 <- dados_torre_fluxos_maio %>%
  filter(
    dia_juliano == "122"
    )
dia3 <- dados_torre_fluxos_maio %>%
  filter(
    dia_juliano == "123"
    )
dia4 <- dados_torre_fluxos_maio %>%
  filter(
    dia_juliano == "124"
    )
dia5 <- dados_torre_fluxos_maio %>%
  filter(
    dia_juliano == "125"
    )
dia6 <- dados_torre_fluxos_maio %>%
  filter(
    dia_juliano == "126"
    )
dia7 <- dados_torre_fluxos_maio %>%
  filter(
    dia_juliano == "127"
    )
dia8 <- dados_torre_fluxos_maio %>%
  filter(
    dia_juliano == "128"
    )
dia9 <- dados_torre_fluxos_maio %>%
  filter(
    dia_juliano == "129"
    )
dia10 <- dados_torre_fluxos_maio %>%
  filter(
    dia_juliano == "130"
    )
dia11 <- dados_torre_fluxos_maio %>%
  filter(
    dia_juliano == "131"
    )
dia12 <- dados_torre_fluxos_maio %>%
  filter(
    dia_juliano == "132"
    )
dia13 <- dados_torre_fluxos_maio %>%
  filter(
    dia_juliano == "133"
    )
dia14 <- dados_torre_fluxos_maio %>%
  filter(
    dia_juliano == "134"
    )
dia15 <- dados_torre_fluxos_maio %>%
  filter(
    dia_juliano == "135"
    )
dia16 <- dados_torre_fluxos_maio %>%
  filter(
    dia_juliano == "136"
    )
dia17 <- dados_torre_fluxos_maio %>%
  filter(
    dia_juliano == "137"
    )
dia18 <- dados_torre_fluxos_maio %>%
  filter(
    dia_juliano == "138"
    )
dia19 <- dados_torre_fluxos_maio %>%
  filter(
    dia_juliano == "139"
    )
dia20 <- dados_torre_fluxos_maio %>%
  filter(
    dia_juliano == "140"
    )
dia21 <- dados_torre_fluxos_maio %>%
  filter(
    dia_juliano == "141"
    )
dia22 <- dados_torre_fluxos_maio %>%
  filter(
    dia_juliano == "142"
    )
dia23 <- dados_torre_fluxos_maio %>%
  filter(
    dia_juliano == "143"
    )
dia24 <- dados_torre_fluxos_maio %>%
  filter(
    dia_juliano == "144"
    )
dia25 <- dados_torre_fluxos_maio %>%
  filter(
    dia_juliano == "145"
    )
dia26 <- dados_torre_fluxos_maio %>%
  filter(
    dia_juliano == "146"
    )
dia27 <- dados_torre_fluxos_maio %>%
  filter(
    dia_juliano == "147"
    )
dia28 <- dados_torre_fluxos_maio %>%
  filter(
    dia_juliano == "148"
    )
dia29 <- dados_torre_fluxos_maio %>%
  filter(
    dia_juliano == "149"
    )
dia30 <- dados_torre_fluxos_maio %>%
  filter(
    dia_juliano == "150"
    )
dia31 <- dados_torre_fluxos_maio %>%
  filter(
    dia_juliano == "151"
    )
```

Plotagem
```{r plot_d, echo=FALSE}
## 8 lin 4 col

plot(hora,
     dia1$iswr,
     type = "l",
     col = 2,
     # xaxt = "n",
     ylim = c(0, 2000),
     ylab = "Fluxo de Energia (W m⁻²)",
     xlab = "Horas",
     main = "Componentes do balanço radiativo do mês de Maio"
     )
points(hora, dia1$oswr, type = "l", col = 3)
points(hora, dia1$lwin, type = "l", col = 4)
points(hora, dia1$lwout, type = "l", col = 6)
points(hora, dia1$rn, type = "l", col = 1)
```

e) Relacione as variações diárias com as demais variáveis atmosféricas, tais como Temp, UR,
etc...
```{r}

```

f) Descreva os sensores foram utilizados para a medida destas componentes.
```{r}

```

2. Parte  
a) Plote as componentes do balanço de energia para todo o mês:  
H – coluna 30  
LE – coluna 26Fg - coluna 60  
Rn - coluna 62 ou = K↓ + K↑ + L↓ + L↑  
```{r}
componentes_be <- dados_torre_fluxos_maio
```

b) Escolha um dia de céu claro e um dia chuvoso para uma análise mais aprofundada do ciclo
diurno de cada variável.
```{r}

```

c) Apresente o ciclo diário para as componentes do balanço radiativo para o mês.
```{r}

```

d) Relacione as variações diárias com as demais variáveis atmosféricas, tais como Temp, UR,
etc...
```{r}

```

e) Descreva os sensores foram utilizados para a medida destas componentes.
```{r}

```

